【裁判字號】    95,台聲,91
【裁判日期】    950224
【裁判案由】    所有權移轉登記
【裁判全文】
最高法院民事裁定                九十五年度台聲字第九一號
    聲  請  人  庚○○即葉祖.
                乙○○同上）.
                          樓
                丁○○同上）.
                          樓之.
                丙○○同上）.
                戊○○同上）.
                己○○同上）.
                          號
    共      同
    訴訟代理人  楊昌禧律師
上列聲請人因與甲○○等間請求所有權移轉登記事件，對於中華
民國九十四年四月二十八日本院裁定（九十四年度台上字第七四
七號），聲請再審，本院裁定如下：
    主  文
聲請駁回。
聲請訴訟費用由聲請人負擔。
    理  由
按對於終審法院之裁定有所不服者，除合於再審原因得聲請再審
外，不容以其他方法聲明不服。本件聲請人不服本院確定裁定，
雖未以聲請再審之程序為之，但仍應視其為聲請再審，而依該程
序調查裁判，合先說明。
本件聲請人對於本院九十四年度台上字第七四七號確定裁定，主
張有違背法令之情形，對之聲請再審，其理由無非以：伊對於台
灣高等法院高雄分院九十一年度重上更(四)字第三五號判決提起上
訴，業已委任律師為訴訟代理人，並提出上訴理由書狀，詳細指
出原判決違背法令之處，惟原裁定對該書狀均未審酌，即認定聲
請人提起上訴未表明該判決所違背之法令及其具體內容。又法官
曾參與該訴訟事件之前審裁判或仲裁者，應自行迴避，不得執行
職務，民事訴訟法第三十二條第一項第七款定有明文；本件訴訟
鈞院前次判決（即九十一年度台上字第二０一二號），係由審判
長蕭亨國、法官許朝雄、陳淑敏、劉福來、鄭玉山等五人審判，
本次判決，係由審判長蕭亨國、法官楊鼎章、陳淑敏、劉福來、
鄭玉山等五人審判，除法官楊鼎章不同外，其餘四人均屬相同，
顯有違前開法條之規定。是原確定裁定，顯屬違法云云，為其論
據。
按取捨證據、認定事實屬於第二審法院之職權，若其認定並不違
背法令，即不許任意指摘其認定不當，以為上訴理由。本件聲請
人於前訴訟程序提起第三審上訴時所表明之上訴理由，無非係就
事實審法院取捨證據、認定事實之職權行使指摘其為不當，本院
上開確定裁定因認聲請人對前訴訟程序第二審判決提起上訴，未
對該判決之如何違背法令有具體之指摘，其上訴為不合法，爰裁
定駁回其上訴，核無適用法規顯有錯誤之情形。次按法官曾參與
該訴訟事件之前審裁判或仲裁者，應自行迴避，不得執行職務，
固為民事訴訟法第三十二條第一項第七款所明定，惟參與原確定
判決之法官，對於發回更審再行上訴之事件，即不在限制之列，
從而參與本院上開二件判決之法官，雖有四人相同，亦無違背上
開規定之情形。聲請人指摘原確定裁定有違背法令之情形，求予
廢棄，非有理由。
據上論結，本件聲請為無理由。依民事訴訟法第九十五條、第七
十八條，裁定如主文。
中    華    民    國  九十五  年    二    月  二十四  日
                      最高法院民事第七庭
                          審判長法官  劉  延  村
                                法官  黃  秀  得
                                法官  吳  謀  焰
                                法官  李  寶  堂
                                法官  蘇  清  恭
      本件正本證明與原本無異
                                      書  記  官
中    華    民    國  九十五  年    三    月    十    日
                                                 Ｒ


司法院資訊處製作；財團法人民間司法改革基金會備份。
